sv: Spegelhandtagsdesign: Dubbelsidig; Enkelsidig; Övrigt
nb: Speilhåndtak-design: Dobbeltsidig; Enkeltsidig; Annet
bg-BG: Дизайн на огледална дръжка: Двустранно; Едностранно; Други
hr-HR: Dizajn drške ogledalca: Dvostrano; Jednostrano; Ostalo
de: Design des Spiegelgriffs: Doppelende; Einzelende; Sonstiges
zh-TW: 鏡面手柄設計: 單端; 單端; 其他
sk-SK: Dizajn rukoväte zrkadla: Obojstranný; Jednostranný; Iné
ja: ミラーハンドルの種類: ダブルエンド; シングルエンド; その他
sl-SI: Dizajn ročaja z ogledalom: Dvostranski; Enostranski; Drugo
el: Σχέδιο λαβής καθρέφτη: Διπλού άκρου; Μονού άκρου; Άλλο
vi: Thiết kế tay cầm gương: Hai đầu; Một đầu; Khác
lt-LT: Veidrodėlio rankenėlės dizainas: Dvipusė; Vienpusė; Kita
pt-PT: Design de pega de espelho: Dupla extremidade; Extremidade individual; Outro
it: Design della maniglia dello specchio: A doppia estremità; A estremità singola; Altro
es: Diseño de mango de espejo: Doble punta; Un solo extremo; Otros
en: Mirror handle design: Double-ended; Single-ended; Other
ro-RO: Design mâner oglindă: Cu două capete; Cu un singur capăt; Altele
fi: Peilikahvan muotoilu: Kaksipäinen; Yksipäinen; Muu
da: Spejlhåndtagsdesign: Dobbeltendet; Enkeltende; Andet
tr: Ayna kolu tasarımı: Çift uçlu; Tek uçlu; Diğer
th: การออกแบบด้ามกระจกส่องฟัน: สองด้าน; ด้านเดียว; อื่นๆ
ko: 거울 손잡이 디자인: 양면; 단면; 기타
nl: Ontwerp handgreep spiegel: Dubbelzijdig; Enkelzijdig; Andere
cs: Design zrcadlové rukojeti: Oboustranná; Jednostranná; Jiné
fr: Conception de poignée de miroir: Double extrémité; Asymétrique; Autre
pt-BR: Formato do cabo do espelho bucal: Duas pontas; Ponta única; Outro
hu: Fogászati tükör fogantyújának kialakítása: Kétvégű; Egyvégű; Egyéb
ru: Конструкция ручки зеркала: Двусторонний; Односторонний; Другой
pl: Konstrukcja uchwytu lustrzanego: Dwustronny; Pojedyncze; Inne
zh-CN: 镜把手设计: 双头; 单头; 其他